# 请教陈版主，特许权使用费会计处理问题

提问人：zhujialin27 时间：2021-07-01 23:33:07
A公司主要从事芯片的研发、生产以及销售业务，其在设计及生产芯片的过程中需要用到B公司的专利技术。根据相关IP授权使用协议，A公司需要向B公司支付一笔固定的特许权使用费（license fee），之后A公司还需要基于销量向B公司支付一笔浮动的特许权使用费（royalty fee)。A公司将license fee计入无形资产，按直线法摊销，摊销费用计入销售费用；royalty fee按月计提计入销售费用。问题：相关摊销费用以及royalty fee计入销售费用是否合适？是否需要重分类计入成本？

回答人：chenyiwei
由于获取该特许权的目的是芯片的设计和制造，故该项授权费最终应计入生产成本或制造费用，不应计入销售费用。